臺灣臺南地方法院新市簡易庭民事判決
110年度新簡字第364號
原      告  黃士杰（兼為蔡淑玲之承受訴訟人）


            黃玉惠（兼為蔡淑玲之承受訴訟人）

            黃田靠（兼為蔡淑玲之承受訴訟人）

共      同
訴訟代理人  李孟仁律師
被      告  雷家榛  

訴訟代理人  沈志祥律師
上列當事人間請求損害賠償（交通）事件，經本院刑事庭以109
年度交重附民字第28號刑事附帶民事訴訟裁定移送前來，本院新
市簡易庭於民國111年1月27日言詞辯論終結，判決如下︰
    主      文
一、被告應給付原告新臺幣31萬5,694元，及自民國109年10月7
    日起至清償日止，按週年利率百分之5計算之利息。
二、原告其餘之訴均駁回。
三、訴訟費用由被告負擔百分之13，餘由原告負擔。
四、本判決原告勝訴部分得假執行，但被告以新臺幣31萬5,694
    元為原告預供擔保後，得免為假執行。
五、原告其餘假執行之聲請均駁回。　
    事實及理由
壹、程序部分
一、按當事人死亡者，訴訟程序在有繼承人、遺產管理人或其他
    依法令應續行訴訟之人承受訴訟以前當然停止；依民事訴訟
    法第168條至第172條及前條所定之承受訴訟人，於得為承受
    時，應即為承受之聲明。他造當事人，亦得聲明承受訴訟；
    聲明承受訴訟，應提出書狀於受訴法院，由法院送達於他造
    ，民事訴訟法第168條、第175條、第176條分別定有明文。
    查本件起訴時原列蔡淑玲為原告，惟其於民國110年7月15日
    死亡，其繼承人為其餘原告，原告於110年7月29日具狀聲明
    承受訴訟（新司調卷第171至179頁），且經本院將其繕本送
    達被告，符合民事訴訟法第175條第2項之規定，應予准許。
二、次按訴狀送達後，原告不得將原訴變更或追加他訴，但擴張
    或減縮應受判決事項之聲明者，不在此限，民事訴訟法第25
    5條第1項但書第3款定有明文。查本件起訴時㈠蔡淑玲部分之
    請求為新臺幣（下同）1,315萬1,560元，及自起訴狀繕本送
    達翌日起至清償日止，按週年利率百分之5計算之利息；㈡其
    餘原告則各向被告請求50萬元，及自起訴狀繕本送達翌日起
    至清償日止，按週年利率百分之5計算之利息（交重附民卷
    第7頁）。嗣於110年8月11日，原告以民事準備書㈡狀將前㈠
    金額減縮為：282萬6,897元、㈡之金額減縮為30萬元（原告
    黃田靠）、各25萬元（原告黃玉惠、黃士杰）（新司調卷第
    183至185頁）。後原告再於110年11月19日以民事準備書㈣暨
    聲請調查證據狀，將㈠之金額減縮為247萬7,377元（新簡卷
    第83至85頁），核與前述法律規定相符，應予准許。　　　
    　
貳、實體部分
一、原告起訴主張：
  ㈠被告於108年5月31日12時11分許，騎乘車牌號碼000-000號普
    通重型機車沿臺南市永康區中華路由南往北方向行駛。至中
    華路630號前，被告欲超越前方同向由蔡淑玲所騎乘之車牌
    號碼000-000號重型機車（下稱系爭機車）時，理應注意汽
    車超車時，應與前車左側保持半公尺以上之間隔超過，而依
    當時情形，又無不能注意之情事，竟疏於注意，未保持超車
    之適當間隔即貿然前行，因而不慎擦撞蔡淑玲之系爭機車左
    側，致蔡淑玲因而人車倒地（下稱系爭車禍事故），並受有
    左側遠端脛腓骨及脛骨下端閉鎖性骨折、頭部外傷等傷害（
    下稱系爭傷勢）。蔡淑玲經手術治療後，仍有日常生活無法
    自理及行動不便之後遺症，系爭傷勢已達重傷害程度。
　㈡原告因系爭車禍事故受有以下損害：
　⒈醫療費用30萬7,370元。
　⒉看護費用13萬1,710元。
　⒊醫療耗材費用4萬416元。
　⒋交通費用4,410元。
　⒌系爭機車修復費用4,550元。
　⒍勞動能力減損60萬3,300元。
　⒎照護費用：23萬3,071元。
　⒏精神慰撫金：蔡淑玲部分150萬元，原告黃田靠部分30萬元、
    原告黃玉惠及黃士杰部分各25萬元。
　㈢聲明：　
　⒈被告應給付原告247萬7,377元，及自刑事附帶民事訴訟起訴
    狀繕本送達翌日起至清償日止，按週年利率百分之5計算之
    利息。
　⒉被告應給付原告黃田靠30萬元，及自民事準備書暨請假狀繕
    本送達翌日起至清償日止，按週年利率百分之5計算之利息
    。
　⒊被告應給付原告黃玉惠25萬元，及自民事準備書暨請假狀繕
    本送達翌日起至清償日止，按週年利率百分之5計算之利息
    。
　⒋被告應給付原告黃士杰25萬元，及自民事準備書暨請假狀繕
    本送達翌日起至清償日止，按週年利率百分之5計算之利息
    。
　⒌原告願供擔保，請准宣告執行。　
二、被告則抗辯以：
　㈠就醫療費用部分，被告僅承認附表一編號1至3、9、11、12、
    15、16、18、23、25、27、29、31、34，其餘醫療費用均與
    系爭傷勢之治療無因果關係。
　㈡看護費用以及照護費用部分，原告僅承認108年8月31日前所
    產生者，其餘均否認。
　㈢醫療耗材費用部分，除附表二備註欄記載兩造所無爭執者外
    ，其餘花費均與系爭傷勢無關。
　㈣交通費用部分，除前述醫療費用中被告承認之就診日期所生
    的車資，以及108年6月10日（145元）、108年8月9日（600
    元）、108年8月23日（600元）之車資被告亦承認外，其餘
    均否認。
　㈤系爭機車修復費用部分，原告應提列折舊後被告方承認。
　㈥勞動能力減損部分被告全部否認。　
　㈦精神慰撫金部分：
　⒈被告於系爭車禍事故發生後留在現場，在警方到場後主動表
    示為肇事者。被告對於蔡淑玲受有系爭傷勢深感抱歉，多度
    探視、關心蔡淑玲，被告亦主動申請調解，兩造調解、和解
    次數多達5次，且被告亦於刑事程序中認罪，可見被告相當
    負責，請求予以酌減蔡淑玲部分之精神慰撫金。
　⒉原告與蔡淑玲間之父母、子女關係親情、倫理及生活相互扶
    持與幫助之身分法益並無受到侵害，縱有侵害情節亦非屬重
    大，原告於起訴狀內主張蔡淑玲洗腎、身體活動能力、肢體
    障礙受阻等情，實為系爭車禍事故前蔡淑玲本身之舊疾所造
    成，請駁回原告就其個人之精神慰撫金請求。
　㈧聲明：
　⒈原告之訴駁回。
　⒉如受不利判決願供擔保，請准宣告免為假執行。　
三、得心證之理由：
　㈠原告主張系爭車禍事故存在之事實，經本院依職權調閱本件
    刑事案件即本院109年度交易字第726號、臺灣高等法院臺南
    分院110年度交上易字第42號案件全卷核閱屬實，被告亦無
    爭執，是此部分事實自能先予認定。
　㈡按因故意或過失，不法侵害他人之權利者，負損害賠償責任
    ；不法侵害他人之身體或健康者，對於被害人因此喪失或減
    少勞動能力或增加生活上之需要時，應負損害賠償責任；不
    法侵害他人之身體、健康、名譽、自由、信用、隱私、貞操
    ，或不法侵害其他人格法益而情節重大者，被害人雖非財產
    上之損害，亦得請求賠償相當之金額，民法第184條第1項前
    段、第193條第1項、第195條第1項分別定有明文。次按汽車
    超車時，應於前行車減速靠邊或以手勢或亮右方向燈表示允
    讓後，後行車始得超越。超越時應顯示左方向燈並於前車左
    側保持半公尺以上之間隔超過，行至安全距離後，再顯示右
    方向燈駛入原行路線，道路交通安全規則第101條第1項第5
    款前段定有明文。經查，系爭車禍事故發生時，被告並無不
    能注意之情事，竟疏未注意前述規定，以致不慎擦撞系爭機
    車左側，致蔡淑玲受有系爭傷勢，被告具有過失甚為明確，
    且系爭車禍事故經送臺南市車輛行車事故鑑定委員會鑑定並
    經臺南市車輛行車事故鑑定覆議委員會覆議結果，均認被告
    駕駛普通重型機車，超越未保持安全間隔距離，為肇事原因
    ，有臺南市車輛行車事故鑑定委員108年12月31日函檢附之
    南鑑0000000號鑑定意見書及臺南市政府109年8月6日府交運
    字第1090950439號函檢附之覆議意見書各一份在卷可查（下
    稱系爭鑑定以及覆議意見書，偵卷第13至16頁、調偵卷第93
    至96頁）。另被告前開駕車過失行為與蔡淑玲所受系爭傷勢
    以及系爭機車受損之結果間具有相當因果關係，則原告主張
    被告應負侵權行為損害賠償責任，自屬可採。
　㈢另按民事訴訟如是由原告主張權利者，應先由原告負舉證之
    責，若原告先不能舉證，以證實自己主張之事實為真實，則
    被告就其抗辯事實即令不能舉證，或其所舉證據尚有疵累，
    亦應駁回原告之請求。以下即就原告上述請求賠償項目是否
    准許，分述之：
　⒈醫療費用部分：
　①除被告所無爭者之部分外，本院認為附表一編號4為整形外科
    之就醫所生，且與原告因系爭傷勢住院之時間緊密，應予准
    許；附表一編號5為骨科就醫所生，明顯是為治療系爭傷勢
    ，亦應准許。依據奇美醫院110年12月7日(110)奇醫字第550
    4號函（下稱系爭奇美醫院110年12月7日函文）所檢附之病
    情摘要記載：蔡淑玲自108年5月31日車禍後，於108年8月9
    日開始在本院復健科接受門診復健治療，自108年8月9日至1
    09年5月26日共接受復健治療65次，復健內容分為二部分，
    物理治療針對左側遠端脛骨腓骨骨折，職能治療針對右肩關
    節脫位與右肩關節活動度受限等語（新簡卷第157頁），是
    附表一編號10、14、17、19、22、24、26、28、30、33、35
    、36、51屬復健科、骨科所生之醫療費用，自應准許。其餘
    附表一醫療費用，或因原告所提出之醫療收據未載明就診科
    別，或就診科別無法判斷與系爭傷勢是否有因果關係，自不
    應准許。
　②綜上，原告請求醫療費用僅10萬2,645元（計算式：240元＋6
    萬500元＋3萬2,173元＋580元＋290元＋760元＋120元＋540元＋540
    元＋120元＋710元＋710元＋120元＋800元＋290元＋120元＋120元＋1
    20元＋290元＋140元＋140元＋310元＋140元＋260元＋310元＋780元
    ＋310元＋310元＋140元＋662元＝10萬2,645元）有理由，其餘部
    分則屬無據。　　
　⒉看護費用部分：
　  被告不爭執108年8月31日前，蔡淑玲因系爭傷勢所支出之看
    護費用11萬3,500元，此部分亦有單據（交重附民卷第97至1
    07、111至113頁）為憑，自應准許。又蔡淑玲因系爭傷勢，
    醫囑於108年6月10日出院後，需專人看護1個月，此有奇美
    醫院108年6月10日所開立之診斷證明書（交重附民卷第23頁
    ）在卷可查，是原告雖已提出108年9月起之其他看護費用支
    出證明（交重附民卷第109、115至127頁），惟因無法證明
    與系爭傷勢有關，均不應准許。　
　⒊醫療耗材費用部分：
　①原告主張如附表二所示之醫療耗材費用，僅於該表備註欄所
    示之項目以及金額範圍內有理由，其餘不應准許之原因為被
    告否認，且原告未提出相關醫療診斷證明書證明確有支出之
    必要性。另依據系爭奇美醫院110年12月7日函文所檢附之病
    情摘要記載：108年9月20日蔡淑玲接受最後一次X光檢查，
    骨折穩定可以部分負擔活動，骨折部分於骨折固定後1年已
    經穩定等情（新簡卷第155頁），是原告請求109年以後之醫
    療耗材費用顯與系爭傷勢無關，自不應准許。至附表二編號
    20之助行器、輪椅費用，因經本院依職權函詢後，奇美醫院
    110年12月21日（110）奇醫字第5810號函所檢附之病情摘要
    記載：蔡淑玲因系爭車禍事故導致左側脛腓骨骨折與左下肢
    無力，造成肢體輕度殘障，有直接因果關係等情（新簡卷第
    181至183頁），復參以蔡淑玲於108年9月6日接受身心障礙
    鑑定之結果顯示：障礙類別為神經、肌肉、骨骼之移動相關
    構造及其功能，程度1級、輕度，在四處走動之障礙表現分
    數為88分（0-100分，分數愈高愈嚴重），此有臺南市政府
    社會局110年12月8日南市社身字第1101498433號函所檢附之
    身心障礙相關資料（下稱系爭身心障礙資料，新簡卷第169
    至172頁）在卷可查，是原告於108年11月1日購買助行器、
    輪椅，應認與系爭傷勢有相當因果關係，應予准許。
　②綜上，原告此部分之請求僅1萬4,904元（計算式：579元＋701
    元＋305元＋60元＋242元＋288元＋163元＋225元＋141元＋953元＋46
    7元＋36元＋394元＋180元＋1萬170元＝1萬4,904元）有理由，其
    餘部分則屬無據。
　⒋交通費用部分：
　　原告已提支出108年6月10日起至同年8月28日間之交通費用
    單據（交重附民卷第153至159頁，其中第155頁中間車資85
    元之收據不完整，欠缺日期，應予剔除），經核算後總計為
    4,325元，且細視其日期大致上均與附表一本院准許之醫療
    費用日期相符，堪認確屬蔡淑玲因系爭傷勢所增加之生活上
    必要支出費用，自應准許。至原告請求逾4,325元部分之交
    通費用，則屬無據。
　⒌系爭機車修復費用部分：
　　原告就系爭機車因系爭車禍事故受損所生之修復費用4,550
    元一情，固然已提出108年6月3日之維修費用估價單以及收
    據（交重附民卷第161頁）為證，惟並未提出其為系爭機車
    所有權人或有權就系爭修復費用向被告請求之證明，此外，
    於被告抗辯系爭修復費用應扣除折舊後，原告亦未補正系爭
    機車之行車執照等足以證明其出廠年份之文件，是原告顯然
    未盡其舉證之責，此部分請求應予駁回。
　⒍勞動能力減損部分：
　①蔡淑玲因系爭傷勢，於108年6月10日出院後需休養3個月一情
    ，有前述奇美醫院108年6月10日之診斷證明書在卷可查，而
    原告主張蔡淑玲於系爭車禍事故發生前，於崑山菜市場擺攤
    販售自炊之鹼、甜粿之事實，亦已提出名片以及攤位照片（
    新簡卷第39頁）為佐，且經證人即蔡淑玲兒女之同學韓玉萍
    、證人即蔡淑玲攤位出租者陳華山、證人即崑山菜市場攤販
    鄭英明於審理中具結後一致證稱屬實（新簡卷第218至225頁
    ），從而堪認蔡淑玲於系爭車禍事故發生前確實有相當之勞
    動能力。
　②原告雖未能提出蔡淑玲之薪資、收入具體數額之證明（新簡
    卷第228頁），惟蔡淑玲既能正常工作，則原告請求以最低
    基本工資計算蔡淑玲因系爭傷勢所受之勞動損失即屬有據。
    被告雖抗辯蔡淑玲本身即有腎臟病、糖尿病、高血壓、紅斑
    性狼瘡等舊疾，應無工作能力等語，惟此情並不影響蔡淑玲
    於系爭車禍事故發生前確實可以前往菜市場攤位販售商品之
    事實，是被告此部分抗辯自無可採。基此，108年間之基本
    工資為2萬3,100元，蔡淑玲因系爭傷勢於108年5月31日至同
    年6月10日住院（共11日），出院後需休養3個月，則原告請
    求蔡淑玲勞動力損失7萬7,770元（計算式：2萬3,100元×【3
    ＋《11÷30》】＝7萬7,770元）有理由，應予准許。
　③至於原告另請求前述期間以外至蔡淑玲死亡為止之勞動力損
    失部分，原告並未提出醫學上之證據資料，證明蔡淑玲確實
    因為系爭傷勢，自系爭車禍事故後終生均無法再從事任何工
    作，且蔡淑玲於108年6月17日起至同年7月26日因急性腎衰
    竭住院，於108年10月17日因末期腎衰竭接受鑑定，經判定
    腎臟功能之障礙程度為極重度，此有奇美醫院108年7月26日
    診斷證明書以及系爭身心障礙資料（交重附民卷第25頁）在
    卷可稽，從而蔡淑玲因系爭傷勢出院後逾3個月縱使仍不能
    工作，亦難認與系爭傷勢有相當因果關係，無法排除是蔡淑
    玲腎臟疾病所致，是原告自不得請求此部分之勞動力損失。
　④綜上，原告請求勞動力損失7萬7,770元有理由，逾此範圍者
    則屬無據，不應准許。　　　
　⒎照護費用部分：
　　原告請求109年9月1日起至110年3月31日止，因聘請專人照
    顧蔡淑玲之看護費用2萬1,071元，及自110年4月1日起至110
    年7月15日止（共106日），以每日2,000元計算，由原告女
    兒照顧蔡淑玲之看護費用21萬2,000元（計算式：2,000元×1
    06日＝21萬2,000元），固然已提出臺南市第一照顧服務勞動
    合作社附設臺南市私立第一居家長照機構收據等（新司簡調
    卷第193至199頁）為憑。然而，依據系爭奇美醫院110年12
    月7日函文檢附病情摘要之記載，蔡淑玲於108年9月20日接
    受最後一次X光檢查，骨折穩定可以部分負擔活動，骨折部
    分於骨折固定後1年已經穩定等情，則原告請求系爭車禍事
    故發生1年多後即109年9月1日起之照護費用難認有理由。蔡
    淑玲雖於109年11月9日因左脛骨骨折併發骨髓炎再次住院，
    且出院後需專人全日照顧，此固有奇美醫院110年2月23日之
    診斷證明書（南高分院卷第73頁）為證，惟經本院進一步函
    詢後，獲覆：蔡淑玲因有：⒈高血壓性心臟及慢性腎臟病未
    伴有心臟衰竭合併第五期慢性腎病或末期腎病（臟）透析依
    賴。⒉自體的冠狀動脈粥樣硬化心臟病未伴有心絞痛。⒊全身
    性紅斑性狼瘡。出院需長期專人全天候照顧等情，此有奇美
    醫院110年12月28日（110）奇醫字第5900號函所檢附之病情
    摘要（新簡卷第203至205頁）在卷可查，據此益可證原告請
    求前述期間之照護費用，實與系爭傷勢無相當因果關係，為
    蔡淑玲自身疾患所致，均不應准許。
　⒏精神慰撫金部分：
　①蔡淑玲部分：
　  本院考量蔡淑玲因系爭傷勢中之左側脛腓骨骨折，造成肢體
    輕度殘障，骨折於術後約需1年方穩定，期間蔡淑玲多度往
    返醫院追蹤病情並接受復健治療，此有前述奇美醫院110年1
    2月21日、110年12月7日函文暨病情摘要以及前述醫療單據
    在卷可憑，是可認系爭傷勢對於蔡淑玲之工作、生活均造成
    非輕之影響。蔡淑玲就系爭車禍事故之發生並無過失，被告
    應負全部之肇事責任，此有系爭鑑定以及覆議意見書在卷可
    參，亦為被告所無爭執。系爭車禍事故發生後，被告多度關
    心蔡淑玲，且於刑事程序中多次主動表達和解之意思，此有
    被告所提出其與蔡淑玲通訊軟體Line對話紀錄、手機簡訊截
    圖以及紀錄表等為憑（新司調卷第71至83頁），並為原告所
    不爭執，是自不能以被告迄未賠償原告，即遽認被告事後態
    度不佳，蓋此結果應是因兩造就合理之賠償金額難有共識所
    致。最後，考量被告現為大學學生，此有學生證（新司調卷
    第69頁）在卷可查，警詢中自述家庭經濟狀況小康（警卷第
    1頁正面），名下無任何不動產或車輛，僅於108年間有茶飲
    業近7萬元之薪資所得；蔡淑玲警詢中自述智識程度為國小
    畢業，經濟狀況小康（警卷第7頁正面），生前名下無任何
    不動產或車輛，僅於108、109間分別有1萬2,000元、7,000
    元之收入，此有蔡淑玲以及被告108、109年度稅務電子閘門
    財產所得調件明細表在卷可憑，另蔡淑玲擺攤維生，本具有
    相當勞動能力，已如前述，以及被告就系爭車禍事故之過失
    情節等一切情狀，認原告就蔡淑玲部分請求精神慰撫金150
    萬元實屬過鉅，應以35萬元為當，逾此範圍之請求，不應准
    許。
　②原告黃田靠、黃玉惠及黃士杰部分：　
　  按不法侵害他人之身體、健康、名譽、自由、信用、隱私、
    貞操，或不法侵害其他人格法益而情節重大者，被害人雖非
    財產上之損害，亦得請求賠償相當之金額；前二項規定，於
    不法侵害他人基於父、母、子、女或配偶關係之身分法益而
    情節重大者，準用之，民法第195條第1、3項分別定有明文
    。查蔡淑玲雖受有系爭傷勢，惟依前述診斷證明書以及本院
    職權函詢結果，均不能認定屬終身不可恢復之傷勢，是難認
    被告已侵害原告基於與蔡淑玲間配偶或子女關係之身分法益
    ，且縱有侵害，依一般人生活經驗而論，情節亦非屬重大。
    原告雖主張蔡淑玲因系爭傷勢全身活動能力受阻，需他人從
    旁加以協助照顧，日後恢復可能性甚微，且蔡淑玲已於110
    年7月15日死亡，對原告造成莫大痛苦，原告與蔡淑玲家庭
    親情關係不能圓滿等情（新簡卷第33頁），惟此部分是因蔡
    淑玲本身患有極重度之腎臟疾病所致，實與系爭傷勢無相當
    因果關係，故原告以此等事由要求被告應賠償精神慰撫金難
    認有理，不應准許。　
　㈣綜上，原告本件得請求之損害賠償金額為66萬3,144元（計算
    式：10萬2,645元＋11萬3,500元＋1萬4,904元＋4,325元＋7萬7,
    770元＋35萬元＝66萬3,144元）。　
  ㈤又按保險人依強制汽車責任保險法規定所為之保險給付，視
    為被保險人損害賠償金額之一部分；被保險人受賠償請求時
    ，得扣除之，強制汽車責任保險法第32條定有明文。查蔡淑
    玲因系爭車禍事故，已受領汽車強制責任險之理賠共計34萬
    7,450元，為兩造所不爭執（新簡卷第230頁），依上開規定
    ，自應予以扣除。因此，經扣除後，原告得請求賠償之金額
    應為31萬5,694元（計算式：66萬3,144元－34萬7,450元＝31
    萬5,694元），逾此部分之請求，不應准許。　
　㈥末按給付無確定期限者，債務人於債權人得請求給付時，經
    其催告而未為給付，自受催告時起，負遲延責任。其經債權
    人起訴而送達訴狀，或依督促程序送達支付命令，或為其他
    相類之行為者，與催告有同一之效力，民法第229條第2項分
    別定有明文。又遲延之債務，以支付金錢為標的者，債權人
    得請求依法定利率計算之遲延利息。但約定利率較高者，仍
    從其約定利率；而應付利息之債務，其利率未經約定，亦無
    法律可據者，週年利率為百分之5，亦為同法第233條第1項
    及第203條所明定。查原告請求被告給付31萬5,694元，屬未
    定有給付期限之債務，則原告請求以109年10月7日即刑事附
    帶民事起訴狀繕本送達被告（交重附民卷第167頁）之翌日
    起至清償日止，按週年利率百分之5計算遲延利息，確屬有
    據，應予准許。　
四、綜上所述，原告依侵權行為之法律關係，請求被告給付31萬
    5,694元，及自109年10月7日起至清償日止，按週年利率百
    分之5計算之利息，為有理由，應予准許，逾此部分之請求
    ，則無理由，應予駁回。
五、本件原告勝訴部分，為民事訴訟法第427條第2項規定適用簡
    易程序所為被告敗訴之判決，依同法第389條第1項第3款規
    定，應依職權宣告假執行。又被告陳明願供擔保請准宣告免
    為假執行，核無不合，爰依同法第392條第2項酌定相當擔保
    金額宣告之。原告就其勝訴部分雖聲明願供擔保請准宣告假
    執行，惟僅是促使本院職權之發動，並無准駁之必要，至原
    告敗訴部分，其假執行之聲請，因訴之駁回而失所附麗，應
    予駁回。
六、本件事證已臻明確，兩造其餘攻擊防禦方法及所提證據，經
    本院斟酌後，認為與本件判決結果不生影響，爰不予逐一論
    列，附此敘明。
七、訴訟費用負擔之依據：民事訴訟法第79條。　
中    華    民    國   111    年    3    月    25    日
                  新市簡易庭  法  官 廖建瑋
以上正本係照原本作成。　　　　　　　　　　　　
如不服本判決，應於判決送達後20日內，向本院提出上訴狀並表
明上訴理由（須附繕本）。如委任律師提起上訴，應一併繳納上
訴審裁判費。　　　　　　　 　　　　　　　　　
中    華    民    國   111    年    3    月    25    日
                              書記官  鄭梅君
附表一（醫療費用）：
編 號 日期 （民國；年、月、日） 金額 （新臺幣） 醫院 科別 單據出處 備註 1 108.5.31 240元 奇美醫院 急診科 交重附民卷第35頁 准許 2 108.5.31 6萬500元 奇美醫院 未載 交重附民卷第35頁 准許 3 108.5.31 3萬2,173元 奇美醫院 未載 交重附民卷第37頁 准許 4 108.6.13 580元 奇美醫院 整形外科 交重附民卷第37頁 准許 5 108.6.15 290元 奇美醫院 骨科 交重附民卷第39頁 准許 6 108.6.17 270元 奇美醫院 急診科 交重附民卷第39頁 不應准許 7 108.6.18 5萬6,889元 奇美醫院 未載 交重附民卷第41頁 不應准許 8 108.7.26 1,028元 奇美醫院 未載 交重附民卷第41頁 不應准許 9 108.7.26 760元 奇美醫院 骨科 交重附民卷第43頁 准許 10 108.8.9 120元 奇美醫院 復健科 交重附民卷第45頁 准許 11 108.8.9 540元 奇美醫院 骨科 交重附民卷第45頁 准許 12 108.8.23 540元 奇美醫院 骨科 交重附民卷第47頁 准許 13 108.8.29 2,860元 奇美醫院 未載 交重附民卷第47頁 不應准許 14 108.9.17 120元 奇美醫院 復健科 交重附民卷第49頁 准許 15 108.9.20 710元 奇美醫院 骨科 交重附民卷第51頁 准許 16 108.10.14 710元 奇美醫院 骨科 交重附民卷第53頁 准許 17 108.10.24 120元 奇美醫院 復健科 交重附民卷第53頁 准許 18 108.11.8 800元 奇美醫院 骨科 交重附民卷第55頁 准許 19 108.11.13 290元 奇美醫院 復健科 交重附民卷第55頁 准許 20 108.11.15 270元 奇美醫院 急診科 交重附民卷第57頁 不應准許 21 108.11.15 5,995元 奇美醫院 未載 交重附民卷第57頁 不應准許 22 108.12.4 120元 奇美醫院 復健科 交重附民卷第59頁 准許 23 108.12.6 120元 奇美醫院 骨科 交重附民卷第61頁 准許 24 108.12.24 120元 奇美醫院 復健科 交重附民卷第61頁 准許 25 108.12.27 290元 奇美醫院 骨科 交重附民卷第63頁 准許 26 109.1.14 140元 奇美醫院 復健科 交重附民卷第63頁 准許 27 109.1.17 140元 奇美醫院 骨科 交重附民卷第65頁 准許 28 109.2.6 310元 奇美醫院 復健科 交重附民卷第65頁 准許 29 109.2.21 140元 奇美醫院 骨科 交重附民卷第67頁 准許 30 109.2.27 260元 奇美醫院 復健科 交重附民卷第67頁 准許 31 109.3.20 310元 奇美醫院 骨科 交重附民卷第69頁 准許 32 109.3.20 640元 奇美醫院 職業醫學科 交重附民卷第69頁 不應准許 33 109.4.14 780元 奇美醫院 復健科 交重附民卷第71頁 准許 34 109.4.17 310元 奇美醫院 骨科 交重附民卷第71頁 准許 35 109.5.7 310元 奇美醫院 復健科 交重附民卷第73頁 准許 36 109.5.15 140元 奇美醫院 骨科 交重附民卷第73頁 准許 37 109.5.27 270元 奇美醫院 急診科 交重附民卷第75頁 不應准許 38 109.5.27 9萬3,792元 奇美醫院 未載 交重附民卷第75頁 不應准許 39 109.5.27 6,378元 奇美醫院 未載 交重附民卷第77頁 不應准許 40 109.7.1 3,000元 奇美醫院 未載 交重附民卷第77頁 不應准許 41 109.7.2 4,598元 奇美醫院 未載 交重附民卷第79頁 不應准許 42 109.7.2 170元 奇美醫院 未載 交重附民卷第79頁 不應准許 43 109.8.7 3,637元 奇美醫院 未載 交重附民卷第83頁 不應准許 44 109.8.24 2,299元 奇美醫院 未載 交重附民卷第85頁 不應准許 45 109.8.27 140元 奇美醫院 未載 交重附民卷第87頁 不應准許 46 109.8.28 1,318元 奇美醫院 未載 交重附民卷第87頁 不應准許 47 109.9.4 450元 奇美醫院 未載 交重附民卷第89頁 不應准許 48 109.9.8 1萬7,464元 奇美醫院 未載 交重附民卷第91頁 不應准許 49 109.9.17 3,137元 奇美醫院 未載 交重附民卷第93頁 不應准許 50 109.9.17 120元 奇美醫院 未載 交重附民卷第93頁 不應准許 51 108.6.11 108.6.12 662元 賴俊良骨外科診所 骨外科 交重附民卷第95頁 准許 
　　　　　　　　　　　　　　　　　　　　
附表二（醫療耗材費用）：
編 號 日期（民國；年、月、日） 發票總金額（新臺幣） 單據出處 備註 1 108.6.9 6,405元 交重附民卷第129頁 僅濕巾（429元）、珍珠面盆（68元）、紙杯（41元）、凡士林（41元），共579元應准許。 2 108.6.10 3,775元 交重附民卷第129頁 僅沖洗棉棒（60元）、滅菌紗布（16元）、紙膠（80元）、克菌寧殺菌（288元）、滅菌紗布（257元），共701元應予准許。 3 108.6.10 1,121元 交重附民卷第131頁 不應准許。 4 108.6.14 305元 交重附民卷第133頁 兩造無爭執，共305元。 5 108.6.15 60元 交重附民卷第135頁 兩造無爭執，共60元。 6 108.6.15 680元 交重附民卷第137頁 不應准許。 7 108.6.16 242元 交重附民卷第139頁 兩造無爭執，共242元。 8 108.6.11 288元 交重附民卷第139頁 兩造無爭執，共288元。 9 108.6.4 163元 交重附民卷第139頁 兩造無爭執，共163元。 10 108.7.2 465元 交重附民卷第141頁 僅石膏鞋（225元）應予准許，共225元。 11 108.7.24 3,159元 交重附民卷第141頁 均不應准許。 12 108.7.24 1,437元 交重附民卷第141頁 僅無粉塑膠檢診（117元）、滅菌棉棒（24元）應予准許，共141元。 13 108.7.25 953元 交重附民卷第143頁 兩造無爭執，共953元。 14 108.8.3 467元 交重附民卷第143頁 兩造無爭執，共467元。 15 108.8.11 1,351元 交重附民卷第143頁 僅生理食鹽水（36元）應予准許，共36元。 16 108.10.7 394元 交重附民卷第143頁 均應准許，共394元。 17 108.6.7 318元 交重附民卷第145頁 不應准許。 18 108.6.10 219元 交重附民卷第145頁 不應准許。 19 108.6.1 180元 交重附民卷第145頁 紗布，共180元應予准許。 20 108.11.1 1萬170元 交重附民卷第147頁 應予准許，共1萬170元。 21 109.3.7 44元 交重附民卷第149頁 不應准許。 22 109.6.8 6,078元 交重附民卷第149頁 不應准許。 23 109.7.6 211元 交重附民卷第151頁 不應准許。 24 109.7.7 281元 交重附民卷第151頁 不應准許。 25 109.7.9 94元 交重附民卷第151頁 不應准許。 26 109.8.11 100元 交重附民卷第151頁 不應准許。 27 109.9.8 1,456元 交重附民卷第151頁 不應准許。